Service photographique du Premier ministre. Reportages photographiques relatifs aux activités de François Fillon, Premier ministre (2007-2012)
Archives nationales (France)
- Reportages photographiques couvrant l'année 2007, 20144696/1 - 20144696/193
  - Entretien de François Fillon, Premier ministre, avec Richard Prasquier, président du Conseil représentatif des institutions juives de France (CRIF), le 28 août 2007. PHOTOGRAPHIES, 20144696/83
  - XVe Conférence des ambassadeurs, présidée par François Fillon, Premier ministre, à l'Hôtel de Matignon, le 28 août 2007. PHOTOGRAPHIES, 20144696/84
  - Séminaire gouvernemental présidé par François Fillon, Premier ministre, le 30 août 2007. PHOTOGRAPHIES, 20144696/85
  - Réception par François Fillon, Premier ministre, de l'équipe de France de rugby, le 30 août 2007. PHOTOGRAPHIES, 20144696/86
  - Réunion de François Fillon, Premier ministre, avec les établissements bancaires, le 30 août 2007. PHOTOGRAPHIES, 20144696/87
  - Déplacement de François Fillon, Premier ministre, à l'Institut universitaire de formation des maîtres (IUFM) de Créteil (Val-de-Marne), le 31 août 2007. PHOTOGRAPHIES, 20144696/88
  - Réception par Roger Karoutchi, secrétaire d'Etat auprès du Premier ministre, chargé des Relations avec le Parlement, des jeunes de l'Union pour un mouvement populaire (UMP) à l'Hôtel de Matignon le 1er septembre 2007. PHOTOGRAPHIES, 1 septembre 2007; 20144696/89
  - Déplacement de François Fillon, Premier ministre, sur le thème de la sécurité, à la gare du Nord (Paris) le 3 septembre 2007. PHOTOGRAPHIES, 20144696/90
  - Entretien de François Fillon, Premier ministre, avec Abdallah II, roi de Jordanie, le 3 septembre 2007. PHOTOGRAPHIES, 20144696/91
  - Déplacement de François Fillon, Premier ministre, à l'occasion de la rentrée scolaire, au lycée Gaspard Monge de Savigny-sur-Orge (Essonne), le 4 septembre 2007. PHOTOGRAPHIES, 3 septembre 2007; 20144696/92
  - Participation de François Fillon, Premier ministre, à la cérémonie d'obsèques de Pierre Messmer, ancien Premier ministre, aux Invalides (Paris) le 4 septembre 2007. PHOTOGRAPHIES, 20144696/93
  - Réception par François Fillon, Premier ministre, des membres de son cabinet, le 5 septembre 2007. PHOTOGRAPHIES, 20144696/94
  - Déplacement de François Fillon, Premier ministre, à Strasbourg (Bas-Rhin), du 6 au 7 septembre 2007. PHOTOGRAPHIES, 6 septembre 2007-7 septembre 2007; 20144696/95
  - Remise à François Fillon, Premier ministre, du rapport relatif à la Taxe sur la valeur ajoutée (TVA), par Christine Lagarde, ministre de l'Economie, des finances et de l'emploi, et Eric Besson, secrétaire d'Etat auprès du Premier ministre, chargé de la Prospective et de l'évaluation des politiques publiques, le 11 septembre 2007. PHOTOGRAPHIES, 20144696/96
  - Participation de François Fillon, Premier ministre, à la réception de rentrée du Syndicat de la presse quotidienne régionale (SPQR), à Paris le 12 septembre 2007. PHOTOGRAPHIES, 20144696/97
  - Fête d'anniversaire d'Arnaud Fillon, fils de François Fillon, Pemier ministre, à l'Hôtel de Matignon le 12 septembre 2007. PHOTOGRAPHIES, 20144696/98
  - Réunion de François Fillon, Premier ministre, avec le Conseil d'analyse économique (CAE), le 13 septembre 2007. PHOTOGRAPHIES, 20144696/99
  - Entretien de François Fillon, Premier ministre, avec Jacques Delors, président du Conseil de l'emploi, des revenus et de la cohésion sociale (CERC), le 14 septembre 2007. PHOTOGRAPHIES, 20144696/100
  - Entretien de François Fillon, Premier ministre, avec JePaul Cluzel, président de Radio France, le 14 septembre 2007. PHOTOGRAPHIES, 20144696/101
  - Visite de François Fillon, Premier ministre, au 1er Régiment d'infanterie de marine (RIMA), à Angoulême (Charente) le 17 septembre 2007. PHOTOGRAPHIES, 20144696/102
  - Visite de François Fillon, Premier ministre, à l'occasion de la rupture du jeûne du ramadan, à la Grande mosquée de Paris le 18 septembre 2007. PHOTOGRAPHIES, 20144696/103
  - Réunion de François Fillon, Premier ministre, avec les parlementaires de la majorité, le 19 septembre 2007. PHOTOGRAPHIES, 20144696/104
  - Réunion de François Fillon, Premier ministre, avec les ministres en charge des réformes sociales, le 19 septembre 2007. PHOTOGRAPHIES, 20144696/105
  - Déplacement de François Fillon, Premier ministre, en Corse le 21 septembre 2007. PHOTOGRAPHIES, 20144696/106
  - Installation par François Fillon, Premier ministre, de la Commission relative à l'évolution du métier d'enseignant, le 24 septembre 2007. PHOTOGRAPHIES, 20144696/107
  - Remise de la Légion d'honneur à Gérard Larcher, ancien ministre, par François Fillon, Premier ministre, le 24 septembre 2007. PHOTOGRAPHIES, 20144696/108
  - Participation de François Fillon, Premier ministre, à la Journée nationale d'hommage aux Harkis, aux Invalides (Paris) le 25 septembre 2007. PHOTOGRAPHIES, 20144696/109
  - Participation de François Fillon, Premier ministre, au colloque organisé à l'occasion du 60e anniversaire de l'Association générale des institutions de retraite des cadres (AGIRC), le 25 septembre 2007. PHOTOGRAPHIES, 20144696/110
  - Déjeuner de François Fillon, Premier ministre, avec des parlementaires, le 26 septembre 2007. PHOTOGRAPHIES, 20144696/111
  - Entretien de François Fillon, Premier ministre, avec Michel Boyon, président du Conseil supérieur de l'audiovisuel (CSA), le 26 septembre 2007. PHOTOGRAPHIES, 20144696/112
  - Entretien de François Fillon, Premier ministre, avec Edouard Balladur, ancien Premier ministre, le 27 septembre 2007. PHOTOGRAPHIES, 20144696/113
  - Lancement par François Fillon, Premier ministre, de la Conférence nationale sur les valeurs, les missions et les métiers de la fonction publique, au ministère de l'Economie, des finances et de l'emploi le 1er octobre 2007. PHOTOGRAPHIES, 1 octobre 2007; 20144696/114
  - Entretien de François Fillon, Premier ministre, avec Nguyen Tan Dung, Premier ministre du Vietnam, le 1er octobre 2007. PHOTOGRAPHIES, 1 octobre 2007; 20144696/115
  - Entretien de François Fillon, Premier ministre, avec Steve Ballmer, chief executive officer de Microsoft, le 2 octobre 2007. PHOTOGRAPHIES, 20144696/116
  - Déplacement de François Fillon, Premier ministre, à l'occasion du lancement d'une campagne de sensibilisation consacrée au dépistage du cancer du sein, au ministère de la Santé, de la jeunesse et des sports le 2 octobre 2007. PHOTOGRAPHIES, 20144696/117
  - Entretien de François Fillon, Premier ministre, avec Javier Solana, secrétaire général du Conseil de l'Union européenne et Haut Représentant pour la politique étrangère et la sécurité commune (PESC), le 4 octobre 2007. PHOTOGRAPHIES, 20144696/118
  - Installation par François Fillon, Premier ministre, de la Conférence nationale des exécutifs, le 4 octobre 2007. PHOTOGRAPHIES, 20144696/119
  - Entretien de François Fillon, Premier ministre, avec Mirek Topolanek, Premier ministre de la République tchèque, le 8 octobre 2007. PHOTOGRAPHIES, 20144696/120
  - Entretien de François Fillon, Premier ministre, avec Lech Kaczynski, président de la République de Pologne, à l'ambassade de Pologne en France le 8 octobre 2007. PHOTOGRAPHIES, 20144696/121
  - Réunion sous la présidence de François Fillon, Premier ministre, du Conseil d'orientation pour l'emploi (COE), le 10 octobre 2007. PHOTOGRAPHIES, 20144696/122
  - Entretien de François Fillon, Premier ministre, avec Abdou Diouf, secrétaire général de l'Organisation internationale de la francophonie, le 10 octobre 2007. PHOTOGRAPHIES, 20144696/123
  - Réception par François Fillon, Premier ministre, d'élus de la Sarthe, à l'Hôtel de Matignon le 10 octobre 2007. PHOTOGRAPHIES, 20144696/124
  - Déplacement de François Fillon, Premier ministre à Marignane, sur le thème de la construction aéronautique, et à Marseille (Bouches-du-Rhône), le 11 octobre 2007. PHOTOGRAPHIES, 20144696/125
  - Entretien de François Fillon, Premier ministre, avec Phumzile Mlambo-Ngcuka, vice-présidente d'Afrique du Sud, le 12 octobre 2007. PHOTOGRAPHIES, 20144696/126
  - Déplacement de François Fillon, Premier ministre, sur le thème de la politique de la ville, à Allonnes (Sarthe) le 13 octobre 2007. PHOTOGRAPHIES, 20144696/127
  - Voyage de François Fillon, Premier ministre, aux Pays-Bas le 15 octobre 2007. PHOTOGRAPHIES, 20144696/128
  - Réunion de François Fillon, Premier ministre, avec les présidents des groupes de travail du "Grenelle de l'environnement", le 18 octobre 2007. PHOTOGRAPHIES, 20144696/129
  - Déplacement de François Fillon, Premier ministre, à Nîmes (Gard) le 19 octobre 2007. PHOTOGRAPHIES, 20144696/130
  - Entretien de François Fillon, Premier ministre, avec Bernard Laporte, secrétaire d'Etat chargé des Sports, le 22 octobre 2007. PHOTOGRAPHIES, 20144696/131
  - Entretien de François Fillon, Premier ministre, avec Ehud Olmert, Premier ministre d'Israël, le 22 octobre 2007. PHOTOGRAPHIES, 20144696/132
  - Entretien de François Fillon, Premier ministre, avec Monseigneur André Vingt-Trois, archevêque de Paris, le 22 octobre 2007. PHOTOGRAPHIE, 20144696/133
  - Cérémonie en hommage au résistant Guy Môquet, sous la présidence de François Fillon, Premier ministre, à l'Hôtel de Matignon le 22 octobre 2007. PHOTOGRAPHIES, 20144696/134
  - Petit-déjeuner de François Fillon, Premier ministre, avec des parlementaires de l'Union pour un mouvement populaire (UMP), à l'Hôtel de Matignon le 23 octobre 2007. PHOTOGRAPHIES, 20144696/135
  - Déplacement de François Fillon, Premier ministre, à la 5e édition du salon Planète PME, au Palais des congrès (Paris) le 23 octobre 2007. PHOTOGRAPHIES, 20144696/136
  - Intervention de François Fillon, Premier ministre, lors des tables rondes du "Grenelle de l'environnement", le 24 octobre 2007. PHOTOGRAPHIES, 20144696/137
  - Entretien de François Fillon, Premier ministre, avec Marie-Jo Zimmermann, présidente de la Délégation aux droits des femmes de l'Assemblée nationale, le 24 octobre 2007. PHOTOGRAPHIE, 20144696/138
  - Participation de François Fillon, Premier ministre, aux 5es Entretiens de l'emploi, le 24 octobre 2007. PHOTOGRAPHIES, 20144696/139
  - Déplacement de François Fillon, Premier ministre, au congrès de l'Union professionnelle artisanale (UPA), le 25 octobre 2007. PHOTOGRAPHIES, 20144696/140
  - Entretien de François Fillon, Premier ministre, avec Serge Sarkissian, Premier ministre d'Arménie, le 25 octobre 2007. PHOTOGRAPHIES, 20144696/141
  - Réception par François Fillon, Premier ministre, des auteurs et des professionnels de l'édition, à l'Hôtel de Matignon le 25 octobre 2007. PHOTOGRAPHIES, 20144696/142
  - Entretien de François Fillon, Premier ministre, avec Joseph Daul, président du groupe du Parti populaire européen (PPE) au Parlement européen, le 29 octobre 2007. PHOTOGRAPHIES, 20144696/143
  - Entretien de François Fillon, Premier ministre, avec JeClaude Mallet, président de la Commission du livre blanc sur la défense et la sécurité nationale, le 29 octobre 2007. PHOTOGRAPHIES, 20144696/144
  - Entretien de François Fillon, Premier ministre, avec Claude Lanzmann, cinéaste, le 29 octobre 2007. PHOTOGRAPHIES, 20144696/145
  - Participation de François Fillon, Premier ministre, aux 4es Rencontres de la croissance, à la Chambre de commerce et d'industrie (CCI) de Paris le 30 octobre 2007. PHOTOGRAPHIES, 20144696/146
  - Déplacement de François Fillon, Premier ministre, à l'occasion du bicentenaire de la Cour des comptes, le 5 novembre 2007. PHOTOGRAPHIES, 20144696/147
  - Décoration de la Légion d'honneur de Claudie Haigneré, ancien ministre, par François Fillon, Premier ministre, le 5 novembre 2007. PHOTOGRAPHIES, 20144696/148
  - Décoration de la Légion d'honneur de Jobst Plog, vice-président de la chaîne franco-allemande Arte, par François Fillon, Premier ministre, le 5 novembre 2007. PHOTOGRAPHIES, 20144696/149
  - Décoration de la Légion d'honneur de Lutz Bertling, président d'Eurocopter, par François Fillon, Premier ministre, le 5 novembre 2007. PHOTOGRAPHIES, 20144696/150
  - Réunion de François Fillon, Premier ministre, avec les membres du Conseil supérieur de l'audiovisuel (CSA), le 7 novembre 2007. PHOTOGRAPHIES, 20144696/151
  - Déplacement de François Fillon, Premier ministre, sur le chantier de la liaison ferroviaire entre Lyon (Rhône) et Turin (Italie), à Modane (Savoie) le 9 novembre 2007. PHOTOGRAPHIES, 20144696/152
  - Décoration de l'Ordre national du mérite d'Antoine Arthus-Bertrand, conseiller municipal, et d'Alain Lavoué, adjoint au maire de Sablé-sur-Sarthe (Sarthe), par François Fillon, Premier ministre, le 13 novembre 2007. PHOTOGRAPHIES, 20144696/153
  - Entretien de François Fillon, Premier ministre, avec Alfred Gusenbauer, chancelier d'Autriche, le 14 novembre 2007. PHOTOGRAPHIES, 20144696/154
  - Entretien de François Fillon, Premier ministre, avec Gediminas Kirkilas, Premier ministre de Lituanie, le 15 novembre 2007. PHOTOGRAPHIES, 20144696/155
  - Séminaire franco-russe, organisé à l'Hôtel de Matignon le 16 novembre 2007. PHOTOGRAPHIES, 20144696/156
  - Séminaire gouvernemental présidé par François Fillon, Premier ministre, consacré à la préparation du semestre de présidence française de l'Union européenne (PFUE), à l'Hôtel de Matignon le 17 novembre 2007. PHOTOGRAPHIES, 20144696/157
  - Entretien de François Fillon, Premier ministre, avec Raphaël Hadas-Lebel, président du Conseil d'orientation des retraites (COR), le 22 novembre 2007. PHOTOGRAPHIES, 20144696/158
  - Participation de François Fillon, Premier ministre, à la réception des élus de l'outre-mer, au secrétariat d'Etat à l'Outre-mer, le 22 novembre 2007. PHOTOGRAPHIES, 20144696/159
  - Déplacement de François Fillon, Premier ministre, au congrès de l'Association des maires de France (AMF), à Paris le 22 novembre 2007. PHOTOGRAPHIES, 20144696/160
  - Visite de travail de François Fillon, Premier ministre, en Suède le 23 novembre 2007. PHOTOGRAPHIES, 20144696/161
  - Réunion de François Fillon, Premier ministre, avec la Conférence des présidents d'université, le 26 novembre 2007. PHOTOGRAPHIES, 20144696/162
  - Entretien de François Fillon, Premier ministre, avec Abdullah Gül, président de la République de Turquie, à l'ambassade de Turquie en France le 27 novembre 2007. PHOTOGRAPHIES, 20144696/163
  - Présentation par François Fillon, Premier ministre, du Contrat pour la réussite des universités, à l'Hôtel de Matignon le 28 novembre 2007. PHOTOGRAPHIES, 20144696/164
  - Déplacement de François Fillon, Premier ministre, pour l'inauguration du centre hospitalier du Bailleul (Sarthe), le 1er décembre 2007. PHOTOGRAPHIES, 1 décembre 2007; 20144696/165
  - Réunion de ministres présidée par François Fillon, Premier ministre, sur le thème du pouvoir d'achat, le 2 décembre 2007. PHOTOGRAPHIES, 20144696/166
  - Déplacement de François Fillon, Premier ministre, à Saint-Etienne (Loire), le 3 décembre 2007. PHOTOGRAPHIES, 20144696/167
  - Entretien de François Fillon, Premier ministre, avec JeMichel Quillardet, président du Grand Orient de France, le 4 décembre 2007. PHOTOGRAPHIES, 20144696/168
  - Remise de la Légion d'honneur à Patrick Dray, consultant en communication, par François Fillon, Premier ministre, le 4 décembre 2007. PHOTOGRAPHIES, 20144696/169
  - Echange de François Fillon, Premier ministre, avec des lecteurs du journal Ouest-France, à l'Hôtel de Matignon le 5 décembre 2007. PHOTOGRAPHIES, 20144696/170
  - Entretien de François Fillon, Premier ministre, avec Mario Monti, ancien commissaire européen à la Concurrence, le 6 décembre 2007. PHOTOGRAPHIE, 20144696/171
  - Entretien de François Fillon, Premier ministre, avec François Chérèque, secrétaire général de la Confédération française démocratique du travail (CFDT), le 6 décembre 2007. PHOTOGRAPHIES, 20144696/172
  - Entretien de François Fillon, Premier ministre, avec JeClaude Mailly, secrétaire général de Force ouvrière (FO), le 6 décembre 2007. PHOTOGRAPHIES, 20144696/173
  - Remise du rapport d'Alain Lambert, sénateur de l'Orne, portant sur les relations entre l'Etat et les collectivités locales, à François Fillon, Premier ministre, le 7 décembre 2007. PHOTOGRAPHIES, 20144696/174
  - Plantation par François Fillon d'un arbre ("arbre du Premier ministre"), dans le jardin de l'Hôtel de Matignon le 7 décembre 2007. PHOTOGRAPHIES, 20144696/175
  - Entretien de François Fillon, Premier ministre, avec Laurence Parisot, présidente du Mouvement des entreprises de France (MEDEF), le 7 décembre 2007. PHOTOGRAPHIES, 20144696/176
  - Voyage de François Fillon, premier ministre, en Argentine, et entretiens avec plusieurs chefs d'Etat sud-américains, du 8 au 10 décembre 2007. PHOTOGRAPHIES, 8 décembre 2007-10 décembre 2007; 20144696/177
  - Entretien de François Fillon, Premier ministre, avec Donald Tusk, Premier ministre de Pologne, le 12 décembre 2007. PHOTOGRAPHIES, 20144696/178
  - Rencontre de François Fillon, Premier ministre, avec l'association d'entrepreneurs Croissance Plus, le 12 décembre 2007. PHOTOGRAPHIES, 20144696/179
  - Participation de François Fillon, Premier ministre, à la Conférence européenne des universités, à la Sorbonne (Paris) le 14 décembre 2007. PHOTOGRAPHIES, 20144696/180
  - Déplacement de François Fillon, Premier ministre, consacré aux activités de l'association Mécénat chirurgie cardiaque, à l'Hôpital européen Georges Pompidou (Paris) et au centre de convalescence des Loges-en-Josas (Yvelines) le 17 décembre 2007. PHOTOGRAPHIES, 20144696/181
  - Remise du rapport de Michel Camdessus, gouverneur honoraire de la Banque de France, portant sur la réforme de la distribution du livret A, à François Fillon, Premier ministre, le 17 décembre 2007. PHOTOGRAPHIES, 20144696/182
  - Entretien de François Fillon, Premier ministre, avec Janez Jansa, Premier ministre de Slovénie, le 17 décembre 2007. PHOTOGRAPHIES, 20144696/183
  - Entretien de François Fillon, Premier ministre, avec Bernard Thibault, secrétaire général de la Confédération générale du travail (CGT), le 17 décembre 2007. PHOTOGRAPHIE, 20144696/184
  - Rencontre de François Fillon, Premier ministre, avec les associations oeuvrant en faveur des personnes sans abri, le 18 décembre 2007. PHOTOGRAPHIES, 20144696/185
  - Remise de la Légion d'honneur à Gérard Tobelem et Patrice Debré, professeurs de médecine, par François Fillon, Premier ministre, le 19 décembre 2007. PHOTOGRAPHIES, 20144696/186
  - Comité des signataires de l'accord de Nouméa (Nouvelle-Calédonie), présidé par François Fillon, Premier ministre, à l'Hôtel de Matignon le 20 décembre 2007. PHOTOGRAPHIES, 20144696/187
  - Réception par François Fillon, Premier ministre, de maires de la Sarthe, à l'Hôtel de Matignon le 20 décembre 2007. PHOTOGRAPHIES, 20144696/188
  - Entretien de François Fillon, Premier ministre, avec les élus des cantons de Loué et de Brûlon (Sarthe) le 20 décembre 2007. PHOTOGRAPHIES, 20144696/189
  - Entretien de François Fillon, Premier ministre, avec la Confédération générale des petites et moyennes entreprises (CGPME), le 20 décembre 2007. PHOTOGRAPHIES, 20144696/190
  - Entretien de François Fillon, Premier ministre, avec la Confédération française des travailleurs chrétiens (CFTC), le 21 décembre 2007. PHOTOGRAPHIES, 20144696/191
  - Entretien de François Fillon, Premier ministre, avec l'Union professionnelle artisanale (UPA), le 21 décembre 2007. PHOTOGRAPHIES, 20144696/192
  - Entretien de François Fillon, Premier ministre, avec la Confédération française de l'encadrement - Confédération générale des cadres (CFE-CGC), le 21 décembre 2007. PHOTOGRAPHIE, 20144696/193
- Reportages photographiques couvrant l'année 2008, 20144696/194-20144696/448
  - AN-2014-4696-194-203: Déplacement de François Fillon, Premier ministre, en Guadeloupe, du 3 au 4 janvier 2008., 20144696/194-20144696/203
    - Accueil de François Fillon, Premier ministre, à l'aéroport de Pointe-à-Pitre (Guadeloupe), le 3 janvier 2008. PHOTOGRAPHIES, 20144696/194
    - Déjeuner-débat de François Fillon, Premier ministre, avec les acteurs économiques de Guadeloupe, au Gosier (Guadeloupe) le 4 janvier 2008. PHOTOGRAPHIES, 20144696/195
    - Cérémonie d'honneurs militaires à l'occasion de la visite de François Fillon, Premier ministre, en Guadeloupe, à Basse-Terre (Guadeloupe) le 4 janvier 2008. PHOTOGRAPHIES, 20144696/196
    - Visite de François Fillon, Premier ministre, au centre de l'Institut national de la recherche agronomique (INRA), à Petit-Bourg (Guadeloupe) le 4 janvier 2008. PHOTOGRAPHIES, 20144696/197
    - Rencontre de François Fillon, Premier ministre, avec les élus de Guadeloupe, à la préfecture de Basse-Terre (Guadeloupe) le 4 janvier 2008. PHOTOGRAPHIES, 20144696/198
    - Recueillement de François Fillon, Premier ministre, en mémoire des victimes d'un incendie, à Basse-Terre (Guadeloupe) le 4 janvier 2008. PHOTOGRAPHIES, 20144696/199
    - Rencontre de François Fillon, Premier ministre, avec la population sur un marché de Pointe-à-Pitre (Guadeloupe) le 4 janvier 2008. PHOTOGRAPHIES, 20144696/200
    - Visite de François Fillon, Premier ministre, au Club Med La Caravelle, à Sainte-Anne (Guadeloupe) le 4 janvier 2008. PHOTOGRAPHIES, 20144696/201
    - Interview de François Fillon, Premier ministre, sur Réseau France outre-mer (RFO) de Guadeloupe, le 4 janvier 2008. PHOTOGRAPHIES, 20144696/202
    - Entretien de François Fillon, Premier ministre, avec Gabrielle Louis-Carabin, députée de Guadeloupe, lors de son déplacement en Guadeloupe, le 4 janvier 2008. PHOTOGRAPHIES, 20144696/203
  - Déplacement de François Fillon, Premier ministre, en Martinique le 5 janvier 2008. PHOTOGRAPHIES, 20144696/204-20144696/211
    - Rencontre de François Fillon, Premier ministre, avec les élus de Martinique, à Schoelcher (Martinique) le 5 janvier 2008. PHOTOGRAPHIES, 20144696/204
    - Cérémonie d'honneurs militaires à l'occasion de la visite de François Fillon, Premier ministre, en Martinique, à Fort-de-France (Martinique) le 5 janvier 2008. PHOTOGRAPHIES, 20144696/205
    - Présentation à François Fillon, Premier ministre, du programme de Résorption de l'habitat insalubre (RHI) du quartier Trénelle, à Fort-de-France (Martinique) le 5 janvier 2008. PHOTOGRAPHIES, 20144696/206
    - Visite de François Fillon, Premier ministre, au Morne-Rouge (Martinique) le 5 janvier 2008. PHOTOGRAPHIES, 20144696/207
    - Déjeuner de François Fillon, Premier ministre, à l'Auberge de la Montagne pelée, au Morne-Rouge (Martinique) le 5 janvier 2008. PHOTOGRAPHIES, 20144696/208
    - Entretien de François Fillon, Premier ministre, avec Serge Letchimy, député-maire de Fort-de-France (Martinique) le 5 janvier 2008. PHOTOGRAPHIES, 20144696/209
    - Entretien de François Fillon, Premier ministre, avec Aimé Césaire, poète et homme politique, en Martinique le 5 janvier 2008. PHOTOGRAPHIES, 20144696/210
    - Interview de François Fillon, Premier ministre, sur Réseau France outre-mer (RFO) de Martinique, le 5 janvier 2008. PHOTOGRAPHIES, 20144696/211
  - Entretien de François Fillon, Premier ministre, avec Fogh Rasmussen, Premier ministre du Danemark, le 7 janvier 2008. PHOTOGRAPHIES, 20144696/212
  - Voeux de François Fillon, Premier ministre, aux agents des services du Premier ministre, le 7 janvier 2008. PHOTOGRAPHIES, 20144696/213
  - Entretien de François Fillon, Premier ministre, avec Nicolas Hulot, militant écologiste, le 9 janvier 2008. PHOTOGRAPHIES, 20144696/214
  - Entretien de François Fillon, Premier ministre, avec Margaret Chan, directrice générale de l'Organisation mondiale de la santé (OMS), le 9 janvier 2008. PHOTOGRAPHIES, 20144696/215
  - Participation de François Fillon, Premier ministre, à l'audience solennelle de début d'année de la Cour de cassation, le 11 janvier 2008. PHOTOGRAPHIES, 20144696/216
  - Participation de François Fillon, Premier ministre, à la cérémonie des voeux aux corps constitués et aux fonctionnaires, présidée par Nicolas Sarkozy, président de la République, à Lille (Nord) le 11 janvier 2008. PHOTOGRAPHIES, 20144696/217